臺灣桃園地方法院刑事判決
111年度易字第33號
公  訴  人  臺灣桃園地方檢察署檢察官
被      告  文曉龍



上列被告因竊盜案件，經檢察官提起公訴（110年度偵字第44172
號），被告於本院準備程序中，就被訴事實為有罪之陳述，經本
院告知簡式審判程序之旨，並聽取當事人之意見後，本院裁定改
依簡式審判程序審理，判決如下：
    主  文
文曉龍犯如附表所示之罪，各處如附表「罪名、宣告刑及沒收」
欄所示之刑及沒收；附表編號1至6、8所示之刑，應執行有期徒
刑3年。
    犯罪事實
一、文曉龍意圖為自己不法之所有，基於竊盜之犯意，分別為下
    列行為：
  ㈠於民國110年11月7日下午1時22分，自其桃園市○○區○○路0段0
    00○0號住處頂樓步行至相通之桃園市○○區○○路0段000號頂樓
    ，徒手竊取林碧蕙晾於曬衣架之男生內褲2件、女生內褲2件
    、帽子1頂、毛巾1條、襪子1雙、女生內衣1件得手後離去。
  ㈡於同年月9日凌晨3時44分，在許春枝之桃園市○○區○○路0段00
    0巷00弄00○00號1樓住處外，以彎曲衣架自製之勾子，逾越
    窗戶伸入屋內，竊取許春枝之女性貼身衣物6件得手後離去
    。嗣警據報前往處理，當場扣得上揭衣架1支。
  ㈢於同年月12日凌晨3時9分，在黃杏芳之桃園市○○區○○路0段00
    0巷00弄00號居處外，持客觀上足以對人之生命、身體造成
    危險、可作為兇器使用之剪刀1支（未扣案）剪破毀壞該屋
    後門紗窗，進而以手越進紗窗開啟後門而侵入其內，竊取黃
    杏芳所有之皮夾2個、內衣5件、內褲10件、現金新臺幣（下
    同）200元得手後離去。
  ㈣於同年月12日上午6時40分前某時，在葉臣峻之桃園市○○區○○
    路0段000巷00弄00號住處外，以打火機（未扣案）燒破該屋
    紗窗後，再以彎曲衣架自製之勾子，逾越窗戶伸入屋內，竊
    取葉臣峻所有之側背包2個（內含身分證、健保卡、中國信
    託商業銀行股份有限公司提款卡各1張、郵局存摺1本，起訴
    書漏載前揭物品，應予補充）得手後離去。
  ㈤於同年月14日凌晨3時50分，在鄭繼興之桃園市○○區○○路0段0
    00巷00弄00○0號住處外，以彎取衣架自製之勾子（未扣案）
    ，逾越窗戶勾開大門後侵入其內，竊取鄭繼興放在客廳桌上
    之三星手機1支得手後離去。
  ㈥於同年月15日凌晨3時5分，在曹放勲之桃園市○○區○○路0段00
    0巷0弄0○00號住處外，藉由踩踏停放該屋旁機車之助而逾越
    窗戶侵入其內，竊取曹放勲停放於客廳之車牌號碼000-000
    普通重型機車置物廂內之現金1,800元、側背包1個（內含健
    保卡、中華郵政股份有限公司簽帳卡、悠遊卡各1張、鑰匙1
    串、電梯感應卡1個、工具1批、資料夾1個）得手後離去。
  ㈦於同年月20日凌晨2時24分，在張淨雀之桃園市○○區○○路0段0
    00巷00弄00號住處外，藉由踩踏盆栽之助，攀爬翻越該屋圍
    牆，復逾越窗戶侵入其內，以手電筒照射屋內搜尋財物之際
    ，因遭張淨雀發現而止於未遂。
  ㈧於同日凌晨2時48分，以不詳之方式侵入劉芸詠之桃園市○○區
    ○○路0段000巷00弄00號住處，徒手竊取劉芸詠所有Ki-pling
    品牌錢包1個、現金5萬元、提款卡、健保卡各3張、殘障手
    冊1張、印鑑2個得手後離去。
二、案經許春枝、黃杏芳、葉臣峻、曹放勲、劉芸詠訴由桃園市
    政府警察局八德分局報告臺灣桃園地方檢察署檢察官偵查起
    訴。
    理  由
一、認定犯罪事實所憑之證據及理由：
　　上開犯罪事實，業據被告文曉龍於警詢、偵訊及本院準備程
    序、審理中均坦承不諱，就犯罪事實欄一、㈠部分，核與證
    人即被害人林碧蕙於警詢時證述大致相符，並有刑案現場照
    片1份在卷可佐；就犯罪事實欄一、㈡部分，核與證人即告訴
    人許春枝於警詢時證述大致相符，並有刑事現場照片、扣押
    筆錄各1份在卷可稽，及變形之衣架1個扣案可佐；就犯罪事
    實欄一、㈢部分，核與證人即告訴人黃杏芳於警詢時證述大
    致相符，並有刑事現場照片1份在卷可佐；就犯罪事實欄一
    、㈣部分，核與證人即告訴人葉臣峻於警詢時證述大致相符
    ，並有桃園市政府警察局八德分局四維派出所（下稱四維派
    出所）照片黏貼紀錄表1份在卷可佐；就犯罪事實欄一、㈤部
    分，核與證人即被害人鄭繼興於警詢時證述大致相符，並有
    刑事現場照片1份在卷可佐；就犯罪事實欄一、㈥部分，核與
    證人即告訴人曹放勲於警詢時證述大致相符，並有刑事現場
    照片1份在卷可佐；就犯罪事實欄一、㈦部分，核與證人即被
    害人張淨雀於警詢時證述大致相符，並有四維派出所照片黏
    貼紀錄表1份在卷可佐；就犯罪事實欄一、㈧部分，核與證人
    即告訴人劉芸詠於警詢時證述大致相符，並有刑事現場照片
    1份在卷可佐，足認被告之自白與事實相符，可予採信。本
    案事證明確，被告犯行均堪認定，應依法論科。
二、論罪科刑：
  ㈠按刑法第321條第1項第1款之侵入住宅竊盜罪，其所謂「住宅
    」，乃指人類日常居住之場所，而公寓大廈之樓梯間及頂樓
    均屬公寓大廈之一部分，與公寓大廈有密切不可分之關係，
    具有日常生活居住功能（臺灣高等法院110年度上易字第131
    號判決意旨參照）。查被告就犯罪事實欄一、㈠所示犯行，
    係侵入林碧蕙居住之公寓大廈頂樓行竊，依上揭臺灣高等法
    院判決意旨說明，此部分應成立侵入住宅竊盜罪。再按刑法
    第321條第1項第3款之攜帶兇器竊盜罪，其所謂「兇器」，
    其種類並無限制，凡客觀上足對人之生命、身體、安全構成
    威脅，具有危險性之兇器均屬之，且祇須行竊時攜帶此種具
    有危險性之兇器為已足，並不以攜帶之初有行兇之意圖為必
    要（最高法院79年度台上字第5253號判決意旨參照），查被
    告於犯罪事實欄一、㈢所示時地使用之剪刀，係金屬材質，
    有刑事現場照片可佐，如用以施暴、脅迫、抵抗，依一般社
    會觀念，皆足使人之生命、身體受有危害，堪認為兇器無訛
    ；另被告於犯罪事實欄一、㈢所示時地，以剪刀破壞隔絕內
    外並具防閑作用之後門紗窗，繼而以手越進紗窗開啟後門門
    鎖侵入黃杏芳住處行竊，其行為態樣應屬於「毀越」門窗（
    最高法院33年上字第1504號判例意旨參照）。另被告於犯罪
    事實欄一、㈣所示時地，以打火機毀壞隔絕內外並具防閑作
    用之紗窗，繼而以彎曲衣架自製之勾子，自窗戶越進葉臣峻
    住處內竊取財物，其行為態樣同屬於「毀越」。
  ㈡核被告就犯罪事實欄一、㈠、㈧所為，均係犯刑法第321條第1
    項第1款之侵入住宅竊盜罪；就犯罪事實欄一、㈡所為，係犯
    刑法第321條第1項第2款之逾越門窗竊盜罪；就犯罪事實欄
    一、㈢所為，係犯刑法第321條第1項第1、2、3款之攜帶兇器
    、毀越門窗、侵入住宅竊盜罪；就犯罪事實欄一、㈣所為，
    係犯刑法第321條第1項第2款之毀越門窗竊盜罪；就犯罪事
    實欄一、㈤、㈥所為，均係犯刑法第321條第1項第1、2款之逾
    越門窗、侵入住宅竊盜罪；就犯罪事實欄一、㈦所為，係犯
    刑法第321條第2項、第1項第1、2款之逾越牆垣、門窗、侵
    入住宅竊盜未遂罪。公訴意旨認被告就犯罪事實欄一、㈠所
    為，係犯刑法第320條第1項之竊盜罪，尚有未洽，已如前述
    ，惟因起訴之基本社會事實同一，且本院於審理時已諭知被
    告此部分涉犯刑法第321條第1項第1款之侵入住宅之罪名，
    無礙被告防禦權之行使，爰依法變更起訴法條。另就犯罪事
    實欄一、㈤、㈦部分，犯罪事實及起訴法條分別漏未斟酌兼有
    侵入住宅、逾越圍牆之情狀，尚有未洽，惟因竊盜行為單一
    ，屬單純一罪，且僅為加重條件之增加，均毋庸變更起訴法
    條。被告所犯上開8罪間，犯意各別，行為互殊，應予分論
    併罰。再被告就犯罪事實欄一、㈦所為，雖已著手為竊盜之
    行為，惟未生竊得財物之既遂結果，其犯罪仍屬未遂階段，
    爰依刑法第25條第2項之規定，按既遂犯之刑減輕其刑。
  ㈢爰以行為人之責任為基礎，審酌被告前有多次竊盜前科，素
    行不佳，且甫於110年11月5日假釋出監付保護管束，此有臺
    灣高等法院被告前案紀錄表附卷可參，其於假釋期間猶不思
    警惕、循正途獲取財物，多次恣意竊取他人財物，對社會治
    安、本案被害人及告訴人之財產安全造成危害，自應予非難
    ，且迄未與渠等達成和解或取得諒解，惟念其犯後始終坦承
    犯行，犯後態度尚屬良好，兼衡其犯罪手段、所竊之財物價
    值、國中肄業之智識程度、自陳家庭經濟狀況小康等一切情
    狀，分別量處如主文所示之刑，並就附表編號7之刑，諭知
    易科罰金之折算標準，及就附表編號1至6、8之刑定其應執
    行之刑，以示懲儆。
三、沒收：
　㈠犯罪所得，屬於犯罪行為人者，沒收之；於全部或一部不能
    沒收或不宜執行沒收時，追徵其價額，刑法第38條之1第1項
    前段及第3項分別定有明文。查被告就本案8次竊盜犯行，所
    竊得如附表「罪名、宣告刑及沒收」欄所示之物，均未扣案
    ，且未實際發還被害人或告訴人，被告亦未與渠等達成和解
    或賠償損害，爰依刑法第38條之1第1項前段及第3項之規定
    宣告沒收，並於全部或一部不能沒收或不宜執行沒收時，追
    徵其價額。
　㈡另被告就犯罪事實欄一、㈣所竊得之側背包2個及其內之身分
    證、健保卡、中國信託商業銀行股份有限公司提款卡各1張
    、郵局存摺1本，業經葉臣峻自行尋獲，並由員警採證後予
    以發還，此有葉臣峻警詢筆錄、四維派出所照片黏貼紀錄表
    各1份在卷可佐，依刑法第38條之1第5項之規定，不予宣告
    沒收。另被告就犯罪事實欄一、㈥竊得之健保卡1張，以及犯
    罪事實欄一、㈧竊得之健保卡3張、殘障手冊1張等證件，均
    未扣案，然此等證件客觀上價值甚微，遺失後得掛失重新申
    辦，應無財產價值或換價可能而欠缺刑法上重要性，依刑法
    第38條之2第2項規定，不予宣告沒收，附此敘明。
據上論斷，應依刑事訴訟法第299條第1項前段、第300條，判決
如主文。
本案經檢察官劉昱吟提起公訴，檢察官謝咏儒到庭執行職務。
中　　華　　民　　國　　111 　年　　3 　　月　　11　　日
　　　　　　　　　刑事第十三庭  法　官　簡方毅
以上正本證明與原本無異。
如不服本判決應於收受判決後20日內向本院提出上訴書狀，並應
敘述具體理由。其未敘述上訴理由者，應於上訴期間屆滿後20日
內向本院補提理由書(均須按他造當事人之人數附繕本)「切勿逕
送上級法院」。 
  　　　　　　　　　　　　　　　書記官　施懿珊
中　　華　　民　　國　　111 　年　　3 　　月　　14　　日
附錄論罪科刑法條：
中華民國刑法第321條
犯前條第1項、第2項之罪而有下列情形之一者，處6月以上5年以
下有期徒刑，得併科50萬元以下罰金：
一、侵入住宅或有人居住之建築物、船艦或隱匿其內而犯之。
二、毀越門窗、牆垣或其他安全設備而犯之。
三、攜帶兇器而犯之。
四、結夥三人以上而犯之。
五、乘火災、水災或其他災害之際而犯之。
六、在車站、港埠、航空站或其他供水、陸、空公眾運輸之舟、
    車、航空機內而犯之。
前項之未遂犯罰之。
中華民國刑法第320條
意圖為自己或第三人不法之所有，而竊取他人之動產者，為竊盜
罪，處5年以下有期徒刑、拘役或50萬元以下罰金。
意圖為自己或第三人不法之利益，而竊佔他人之不動產者，依前
項之規定處斷。
前二項之未遂犯罰之。
　　　　　　　　　
附表：
編號 犯罪事實 罪名、宣告刑及沒收 1 犯罪事實欄一、㈠ 文曉龍犯侵入住宅竊盜罪，處有期徒刑7月。未扣案之男生內褲2件、女生內褲2件、帽子1頂、毛巾1條、襪子1雙、女生內衣1件均沒收，於全部或一部不能沒收或不宜執行沒收時，追徵其價額。 2 犯罪事實欄一、㈡ 文曉龍犯逾越門窗竊盜罪，處有期徒刑7月。未扣案之女性貼身衣物6件均沒收，於全部或一部不能沒收或不宜執行沒收時，追徵其價額。 3 犯罪事實欄一、㈢ 文曉龍犯攜帶兇器、毀越門窗、侵入住宅竊盜罪，處有期徒刑9月。未扣案之皮夾2個、內衣5件、內褲10件、現金200元均沒收，於全部或一部不能沒收或不宜執行沒收時，追徵其價額。 4 犯罪事實欄一、㈣ 文曉龍犯毀越門窗竊盜罪，處有期徒刑9月。 5 犯罪事實欄一、㈤ 文曉龍犯逾越門窗、侵入住宅竊盜罪，處有期徒刑9月。未扣案之三星手機1支沒收，於全部或一部不能沒收或不宜執行沒收時，追徵其價額。 6 犯罪事實欄一、㈥ 文曉龍犯逾越門窗、侵入住宅竊盜罪，處有期徒刑9月。未扣案之現金1,800元、側背包1個、中華郵政股份有限公司簽帳卡、悠遊卡各1張、鑰匙1串、電梯感應卡1個、工具1批、資料夾1個均沒收，於全部或一部不能沒收或不宜執行沒收時，追徵其價額。 7 犯罪事實欄一、㈦ 文曉龍犯逾越牆垣、門窗、侵入住宅竊盜罪，未遂，處有期徒刑4月，如易科罰金，以新臺幣1千元折算1日。 8 犯罪事實欄一、㈧ 文曉龍犯侵入住宅竊盜罪，處有期徒刑8月。未扣案之Kipling品牌錢包1個、現金5萬元、提款卡3張、印鑑2個均沒收，於全部或一部不能沒收或不宜執行沒收時，追徵其價額。